臺灣桃園地方法院交通事件裁定　　　　　94年度交聲字第74號
原處分機關　交通部公路總局新竹區監理所桃園監理站
異　議　人　甲○○　男　38歲.
即受處分人
上列異議人即受處分人因違反道路交通管理處罰條例事件，對交
通部公路總局新竹區監理所桃園監理站違反道路交通管理事件裁
決書所為處分（原處分案號：民國94年2 月5 日桃監裁罰字第裁
52－ＤＡ0000000號），聲明異議，本院裁定如下：
        主  文
異議駁回。
        理  由
一、聲明異議意旨略以：異議人即受處分人甲○○於民國94年1
    月20日0 時15分許，駕駛車號AB－7046號自用小客車（下稱
    上開自小客車），行經桃園縣桃園市○○路、國際路口處，
    為桃園縣政府警察局交通隊警員舉發以消極的吹氣方法，無
    法完成（酒精濃度）測試，拒絕接受測試，但事發當時異議
    人乃依規定受檢，並無反抗酒測或違法事項，且因測試無結
    果乃主動提出願意接受血液檢查，惟舉發警員聲明不需要，
    即強制開單舉發，事實上，異議人當時確因感冒而咳嗽嚴重
    、聲音沙啞數日，並非藉口消極拒測等語。
二、按汽車駕駛人拒絕接受酒精濃度測試之檢定者，處新臺幣六
    萬元罰鍰，並當場移置保管其車輛及吊銷其駕駛執照；如肇
    事致人重傷或死亡者，吊銷其駕駛執照，並不得再考領。又
    按汽車駕駛人，曾依第三十五條第三項前段之規定，吊銷駕
    駛執照者，三年內不得考領駕駛執照，道路交通管理處罰條
    例第35條第3 項、第67條第2 項規定甚明。
三、經查：
    (一)本件違規事實係異議人於94年1 月20日0 時15分許，駕
        駛上開自小客車行經桃園縣桃園市○○路、國際路口處
        ，為桃園縣政府警察局交通隊警員舉發「當事人以消極
        的吹氣方法，無法完成測試，拒絕接受測試」，而填製
        桃園縣政府警察局桃警局交字第ＤＡ0000000號
        舉發違反道路交通管理事件通知單，惟異議人於應到案
        日期（94年2 月4 日）前到案陳述不服舉發，裁決機關
        認無理由而於94年2 月5 日裁決處罰鍰新臺幣6 萬元，
        並吊銷駕駛執照，3 年內禁考，有前揭違規通知單、裁
        決書各1 份附卷可參。
    (二)證人即事發當日舉發異議人上開違規事實之警員黃絢祥
        於本院審理中結證稱：（問：舉發情形？）異議人從中
    　　壢沿中山路往桃園方向行駛，到中山路國際路口，因為
      　看到有臨檢點，就右轉國際路，但國際路又有壹個臨檢
        點，所以又迴轉，我們就在國際路上盤查異議人，異議
        人就開門，我們就發現他身上有酒味，就請他作測試，
        我們測了一、二十次，但是無法測試完成，因為呼氣的
        量要有一定，所以才可以測試，我還有示範給異議人看
        ，但還是測不出來，異議人他就要求抽血測試，但是因
        為於法無據，所以我就拒絕，我就告訴他，若使用消極
        的方法，我們只能舉發拒測，但還是測不出來，我就舉
        發拒測並扣車；（問：當天之後是否還有使用該部機器
        測試他人？）有，都可以測得出來，今天我也有帶來；
        （問：除了異議人測不出來之外，還有無其他的情形讓
        你認為他拒測？）有的人一吹就可以完成，但是異議人
        卻都吹不出來，如果異議人只是做個樣子，當然就測不
        出來等語甚詳在卷（見本院94年4 月8 日訊問筆錄），
        並提出本件舉發過程之錄影光碟片1 片為證，而佐以證
        人黃絢祥為執行交通勒務之公務員，為達其維護交通秩
        序、安全之行政目的而依法執行公權力，其與異議人素
        不相識，衡情亦無誣指異議人違規之必要，此外復查無
        何證據足資證明本件舉發警員有捏造事實違法取締之情
        事，則證人黃絢祥上開證詞應具客觀真實性，可以採取
        。再者，經證人黃絢祥於本院審理中當庭試驗舉發當時
        所使用之酒測器，結果：畫面出現「請測試」，經證人
        吹入少量空氣，機器只有響一聲，並出現「請重測」，
        證人再次吹入足量空氣，機器響二聲並列印，顯示酒測
        數值，有本院94年4 月8 日勘驗筆錄附卷可稽，是異議
        人空言質疑警員隨意開單認定伊拒絕酒測等節，自無可
        採。從而，異議人確於前述時、地，以消極的吹氣方法
        ，無法完成酒精濃度測試，拒絕接受測試一情應可認定
        。
    (三)異議人雖另辯稱：事發當時伊看到酒測器顯示二次數據
        為0 ，並非「請重測」，且伊當時確因感冒而咳嗽嚴重
        、聲音沙啞數日云云，然已與上開事證不符，況證人黃
        絢祥亦於本審理中結證稱：（問：有何意見？）機器一
        開機都是顯示000 ，才有達到標準；（問：若只有吹空
        氣，只有響一聲，會如何？）會一直顯示請重測等語明
        確（見本院同上訊問筆錄），且依上開勘驗結果可知，
        酒測器僅需吹入足量空氣，即得以顯示酒測數值，實不
        因異議人罹患感冒而受有影響。職是，異議人所辯上情
        即非可取，更無法以之遽為其有利之認定。
    (四)綜上所述，本件異議人於上揭時、地，以消極的吹氣方
        法，無法完成酒精濃度測試，拒絕接受測試，於應到案
        期日前（94 年2月4 日前）到案陳述不服舉發，裁決機
        關認無理由，而依前揭道路交通管理處罰條例第35條第
        3 項、第67條第2 項，違反道路交通管理事件統一裁罰
        標準及處理細則第43條、第44條、第61條規定，對異議
        人處新臺幣6 萬元之罰鍰，並吊銷駕駛執照，3 年內禁
        考，經核並無違法之處，異議意旨求為撤銷原裁決，非
        有理由，應予駁回。
據上論斷，應依道路交通管理處罰條例第87條第2 項、道路交通
案件處理辦法第19條，裁定如主文。
中　　華　　民　　國　　94　　年　　4 　　月　　29　　日
                                臺灣桃園地方法院交通法庭
                                          法  官  王美玲
以上正本證明與原本無異。
如不服本裁定，應於裁定送達後5日內向本院提出抗告狀。
                                          書記官  張子涵
中　　華　　民　　國　　94　　年　　4 　　月　　29　　日
